Inventaris van het archief van de familie Van Wassenaer van Duvenvoorde, 1226-1996
Nationaal Archief, Den Haag
- DE FAMILIE VAN WASSENAER VAN CATWIJCK, J
  - AANVERWANTE FAMILIES
    - VAN WIJHE
      - Otto van Wijhe (†1520), CCXXXIX
        - Stukken betreffende zijn toezicht op het herstel der dijken in de Nederbetuwe, 1490-1491 en z.j.; 2152; 2 charters en 3 katernen
        - Akte van stichting door Jasper van Wijhe, Cornelis van Wijhe, weduwe Broekhuizen, en Raphael van Wijhe, gehuwd met Gijsbert van de Poll, zijn zoon en dochters, van een gezongen mis in de kerk van Echteld voor hem, 1528; 2153; 1 charter
        - Stukken betreffende zijn nalatenschap, 1524-1541; 2154; 1 charter 1 katern en 1 stuk
      - Jasper van Wijhe (†1568) en Walburg van Haaften (†1575), CCXL
        Zoon van Otto van Wijhe (CCXXXIX) en Geertruida Tengnagel. Hij huwde in 1535 Walburg van Haaften.
        - Akten van huwelijksvoorwaarden van hem met Walburg van Haaften, 1533 en 1535; 2155; 1 charter en 1 katern
        - Attestaties van Filips, Johan en Pieter van Varik, Gijsbert de Cock, Karel van Lennep, Gerard van Rijswijk en Adriaan, Gerard en Johan van Renesse betreffende de riddermatigheid van zijn kwartieren, die van Walburg van Haaften, zijn echtgenote, en die van Johanna, hun dochter; met aantekening, z.j., 1559; 2156; 1 charter en 2 stukken
        - Akte van huwelijksvoorwaarden van Otto, zijn natuurlijke dochter, met Udo Sas, 1550; met bijlage, 1550; afschrift, z.j.; 2157; 1 stuk
        - Akte van huwelijksvoorwaarden van Karel van Middachten met Anna van Heumen, zijn nicht, 1567; afschrift, z.j.; 2158; 1 katern
        - Staat van zijn goed in Echteld, Lienden en Ochten, 1568; 2159; 1 stuk
        - Akte van schuldbekentenis door hem en Walburg van Wijhe van / 24.- jaarlijks aan Jan van Weese en Margaretha van Voorst, diens vrouw, 1559; met aantekening, 1626; afschrift, 1663; 2160; 1 stuk
          Het begin ontbreekt.
        - Akten van lijftocht van hem en Walburg van Haaften op de Oyerwaard in Echteld en het goed in de Nederbetuwe, op het huis de Poll in Dreumel en op het goed tussen Maas en Waal, 1568; 2161; 2 charters
        - Akte van overdracht door hem en Walburg van Haaften van het huis de Poll en de Rijskamp in Dreumel aan Otto, Johan, Willem, Staas en Gijsbert van Wijhe, broers, voor hun erfdeel, 1568; 2162; 2 charters
        - Memorie van zijn overlijden, dat van Walburg van Haaften en aantekening van hun kinderen, z.j.; 2163; 1 stuk
        - Stukken betreffende zijn nalatenschap, die van Walburg van Haaften, zijn echtgenote, en die van Gijsbert, Johanna en Willem van Wijhe, hun kinderen, 1576-1598 en z.j.; 2164; 1 omslag
        - Stukken, afkomstig van Walburg van Haaften, zijn echtgenote
          - Attestaties betreffende de weigering door Walraven van Haaften om zijn dochter het goed voor haar huwelijk met Jasper van Wijhe te geven, 1542; 2165; 2 stukken
          - Akte van overdracht door Otto van Wijhe van / 100.- jaarlijks, haar gegeven door Walraven van Haaften, haar vader, voor haar huwelijk, aan Walburg van Wijhe, 1600; 2166; 1 katern
      - Willem van Wijhe (†1590), CCXLI
        Zoon van Jasper van Wijhe (CCXL) en Walburg van Haaften. Hij was kanunnik te Xanten en huwde daarna Armgard van Overstein.
        - Stukken betreffende de doodslag van Gerard Antonsz. op hem, 1590-1604; 2167; 1 charter 1 katern en 3 stukken
          Ten dele gedrukt: De Navorscher, 1923, pp. 102-108.
        - Stukken betreffende zijn nalatenschap, 1580-1597; 2168; 5 stukken
          Zie ook: inv. 2164.
      - Johan van Wijhe (†ca. 1602), CCXLII
        Zoon van Jasper van Wijhe (CCXL) en Walburg van Haaften. Hij huwde Sibille van Palland, weduwe van Jacob van Hekeren, en stierf kinderloos.
        - Akte van overdracht door Walburg van Wijhe van / 100.- jaarlijks uit de nalatenschap van Walraven van Haaften aan hem; met retroakte, 1610, 1611; 2169; 2 charters getransfigeerd
        - Stukken betreffende zijn nalatenschap, 1604 en z.j.; 2170; 2 stukken
      - Staas van Wijhe (†1597), CCXLIII
        Zoon van Jasper van Wijhe (CCXL) en Walburg van Haaften. Hij huwde in 1578 Judith van Averenck.
        - Akte van huwelijksvoorwaarden van hem met Judith van Averenck, 1578; afschrift; met concept., 1579; 2171; 2 stukken
      - Walburg van Wijhe (†1612), CCXLIV
        Dochter van Staas van Wijhe (CCXLIII) en Judith van Averenck. Zij huwde in 1601 Willem Pieck (†1634).
        - Akte van huwelijksvoorwaarden van haar met Willem Pieck; met bijlage, z.j., 1601; 2172; 1 katern en 1 stuk
        - Brieven betreffende huwelijk en overlijden in de families Van Azewijn, Van Matenesse, Pieck en Van Wijhe, 1594-1610; 2173; 3 stukken
          Deze en andere rouwbrieven over 1594-1748 gedrukt: De Navorscher, 1896, pp. 37-57 en 204-223. Zie voorts: inv. 2188, 2206, 2216, 2220, 2222, 2227, 2233, 2237, 2242 en 2265.
        - Akte van schuldbekentenis door Johan van Wijhe en Sibille van Palland, zijn vrouw, van /590.- aan haar, gecancelleerd., 1595; 2174; 1 charter
        - Rekeningen van haar medicamenten, z.j.; 2175; 3 stukken
        - Stukken betreffende haar begrafenis, 1612 en z.j.; 2176; 7 stukken
        - Stukken betreffende haar nalatenschap, 1611-1614 en z.j.; 2177; 4 stukken
      - Geertruida van Wijhe (†1591), CCXLV
        Dochter van Jasper van Wijhe (CCXL) en Walburg van Haaften. Zij huwde in 1585 Cornelis van Geesberg Wyenhorst.
        - Akte van huwelijksvoorwaarden van haar met Cornelis van Geesberg Wyenhorst, 1585; 2178; 1 katern
        - Codicillen; met afschrift, z.j., 1587; 2179; 2 katernen
        - Stukken betreffende haar nalatenschap, 1591; 2180; 2 katernen en 2 stukken
      - Otto van Wijhe (ca.1545-1619) en Christina van Wijhe (1556-1623), CCXLVI
        Zoon van Jasper van Wijhe (CCXL) en Walburg van Haaften. Hij was onder meer ambtman van de Nederbetuwe en huwde in 1575 Christina van Wijhe.
        - Familieleven, a
          - Tekening van zijn wapen, dat van zijn echtgenote en van hun zestien kwartieren, z.j.; 2181; 1 stuk
          - Album amicorum; met latere inschrijvingen, 1652-1749, 1561-1619 en z.j; 2182; 1 deel
            Opgenomen in: Andr. Alceati emblemata.
          - Deventer schrijfalmanak; met aantekeningen van zijn hand, 1566-1574, ---; 1 deel
            Voorheen inventarisnummer 2183. Niet aanwezig in het Nationaal Archief.
          - Akte van huwelijksvoorwaarden van hem met Christina van Wijhe, 1575; afschrift, z.j.; met bijlagen, 1575-1584 en z.j.; 2184; 2 katernen en 2 stukken
          - Gedicht van N.N. op zijn huwelijk met Christina van Wijhe; met vertaling z.j., 1575; 2185; 2 stukken
          - Staat van gebeurtenissen in zijn familie over 1575-1585, z.j.; 2186; 1 stuk
          - Brief van Wilhelmina van Haaften om bijstand bij haar huwelijk met Walraven van Brederode, 1578; 2187; 1 stuk
          - Brieven betreffende huwelijk en overlijden in de families Van Assendelft, Van Brederode, Van Haaften en Pieck, 1608-1612; 2188; 5 stukken
          - Brief van J. Lohausen betreffende Joachim van Wijhe, militair in Brandenburg, 1622; 2189; 1 stuk
        - Loopbaan, b
          - Formulier van de eed van de ambtman van de Nederbetuwe, z.j.; 2190; 1 stuk
          - Verordening van Ridderschap, de gerechten van Tieler- en Bommelerwaard, Beesd en Rhenoy en de stad Zaltbommel betreffende korting der tienden en landpachten tijdens de oorlog, concept., 1578; 2191; 1 stuk
          - Artikels van de Unie van Utrecht, 1579; afschrift voor hem van Anton van Tellicht, zijn verwant, z.j.; 2192; 1 katern
          - Stukken betreffende de afzwering van koning Filips II op de Gelderse landdag, 1581 en z.j.; 2193; 1 stuk
          - Vrijgeleide van Camillo Sacchini, superintendant van koning Filips II van Spanje, voor hem, 1585; 2194; 1 stuk
          - Vrijgeleides van Robert graaf van Leicester, gouverneur, voor dijkgraaf, commissarissen, heemraden en huislieden van de Over- en Nederbetuwe wegens herstel van de Waaldijk, 1587; afschriften, z.j.; 2195; 2 stukken
          - Akten van verlening door graven en hertogen van Gelre van landrechten aan de Bommeler- en Tielerwaard en het land tussen Maas en Waal, met akte van uitspraak door de hertog in een geschil tussen de abdis van Grafenthal en Nikolaas van Afferden c.s. betreffende een waard bij Deest, 1308-1564; 2196; 1 katern
        - Eigendommen en bezittingen, c
          - Staat van zijn deel in de nalatenschap van Jasper van Wijhe en Walburg van Haaften, zijn ouders, z.j.; 2197; 1 stuk
        - Nalatenschap, d
          - Attestatie van Anton en Dirk Verwey, broers, van hun leverantie van vlees voor zijn rouwmaaltijd, 1619; afschrift, 2198; 1 stuk
          - Stukken betreffende zijn nalatenschap, 1622 en z.j.; 2199; 2 charters en 3 katernen
          - Stukken, afkomstig van Christina van Wijhe, zijn echtgenote
            - Brief van Karel van Wijngaarden, 1598; 2200; 1 stuk
            - Brieven van Cornelis Sleenakker betreffende haar financiën, 1609-1610; 2201; 3 stukken
            - Rekening van Boudijn Pietersz. van haar uitgaven en die van haar zonen, 1621-1624; 2202; 1 katern en 1 stuk
            - Aantekening van haar overlijden, 1623; afschrift, 1753; 2203; 1 stuk
      - Reinier van Wijhe (1579-1657), CCXLVII
        Zoon van Otto van Wijhe (CCXLVI) en Christina van Wijhe. Hij maakte carrière in het leger en stierf ongehuwd.
        - Brief van Margaretha van Egeren alias van Wijhe van Hernen betreffende intrede van haar dochter in klooster Nijvel, 1626; 2204; 1 stuk
        - Brief van hem betreffende inzegening van het huwelijk van Margaretha van Wijhe, zijn zuster, met Zeger van Arnhem in de kerk van Echteld; concept., 1627; 2205; 1 stuk
        - Brieven betreffende overlijden in de families Van Arnhem, Van Boetzelaer en Vygh, 1627-1632; 2206; 3 stukken
        - Akte van huwelijksvoorwaarden van Christina, zijn natuurlijke dochter, met Hendrik van Laar, 1655; 2207; 1 stuk
        - Brief van Leonard la Marin betreffende zijn compagnie ruiters, z.j.; 2208; 1 stuk
        - Vrijgeleide van stadhouder Frederik Hendrik voor hem na het verlaten van de dienst, 1625; 2209; 1 stuk
        - Vrijgeleide van Francisco de Mello, kapitein-generaal van de zuidelijke Nederlanden, voor hem, 1643; 2210; 1 stuk
        - Stukken betreffende de huur van zijn huis in Nijmegen, 1624-1625; 2211; 1 stuk
        - Brief van Evert de Cock van Opijnen en Wilt van Broekhuizen aan Jacob Pieck, ambtman, betreffende zijn overlijden en begrafenis, 1657; 2212; 1 stuk
          Dit stuk is blijkbaar achtergelaten.
      - Walraven van Wijhe (1580-1604), CCXLVIII
        Zoon van Otto van Wijhe (CCXLVI) en Christina van Wijhe.
        - Paspoort van Willem Lodewijk van Nassau, kapitein-generaal van Friesland en Groningen, voor hem na dienst als page, 1598; afschrift, z.j.; 2213; 1 stuk
      - Joachim van Wijhe (1599-ca. 1625), CCXLIX
        Zoon van Otto van Wijhe (CCXLVI) en Christina van Wijhe. Hij maakte carrière in dienst van de keurvorst van Brandenburg en stierf ongehuwd. De Duitse tak Van Wijhe meende echter van hem af te stammmen.
        - Stukken betreffende zijn compagnie, 1621-1623; 2214; 1 katern en 1 stuk
        - Vrijgeleide van Isabella Klara Eugenia, infante van Spanje, voor hem; met bijlage, 1624, 1623; 2215; 2 stukken
      - Johan van Wijhe (1585-1626), CCL
        - Brieven betreffende overlijden in de familie Van Wijhe, 1608-1619; 2216; 2 stukken
        - Stukken betreffende het prioraat van Overasselt, afkomstig van de abdij St. Wulfram te Abbeville, 1581-1601 en z.j.; 2217-2218; 1 katern en 12 stukken
          - Stukken betreffende zijn verkrijging van het prioraat 1595-1596 en z.j., 2217; 1 katern en 4 stukken
          - Stukken betreffende het beheer van het goed, verbonden aan het prioraat, door hem en Gillis Pieck, zijn voorganger 1581-1601 en z.j., 2218; 8 stukken
        - Stukken betreffende zijn compagnie, 1620-1622; 2219; 5 stukken
        - Brief betreffende zijn overlijden; concept., 1626; 2220; 1 stuk
      - Herman van Wijhe (1583-1642), CCLI
        Zoon van Otto van Wijhe (CCXLVI) en Christina van Wijhe. Hij maakte carrière in het leger en werd ambtman van het land van Maas en Waal. Hij stierf ongehuwd.
        - Brief van Joachim van Wijhe betreffende verkoop van een ketting, z.j.; 2221; 1 stuk
        - Brieven betreffende overlijden in de families Van Tellicht en Van Wijhe, 1622-1623 en z.j.; 2222; 3 stukken
        - Akte van aanstelling door vorst en stenden van Silezië van hem tot luitenant in de compagnie van Wilhelm van Calkum; met bijlage, 1619, 2223; 1 stuk
        - Stukken betreffende zijn functie in het leger, 1619-1622; 2224; 1 katern en 2 stukken
        - Stukken betreffende zijn nalatenschap, 1642-1646; 2225; 3 katernen en 2 stukken
          Zie ook: RA. Overijssel, Huis Almelo, inv. 923.
      - Christiaan van Wijhe (1582-1652) en Maria van Brederode (†1668), CCLII
        Zoon van Otto van Wijhe (CCXLVI) en Christina van Wijhe. Hij huwde in 1614 Armgard van Wulven en in tweede echt ca. 1635 Maria van Brederode.
        - Familieleven, a
          - Akte van huwelijksvoorwaarden van hem met Armgard van Wulven, 1614; concept en afschrift, z.j.; 2226; 2 stukken
          - Brieven betreffende overlijden in de families Van Arnhem, Van Boetzelaer, Van Langen, Van Matenesse, Pieck, Van de Pol, Van Raasfeld, Van Rechteren en Vygh, 1632-1651; 2227; 1 omslag
        - Loopbaan, b
          - Stukken betreffende zijn kanonikaat in de kerk van St. Marie te Utrecht, 1591-1641 en z.j.; 2228; 5 stukken
          - Rekest van Otto van Wijhe, zijn vader, aan de Staten van Utrecht om een kanonikaat in het kapittel Oudmunster voor hem; concept., z.j.; 2229; 1 stuk
        - Nalatenschap, c
          - Akte van bevestiging door het Hof van Utrecht van hem en zijn echtgenote in de beschikkingen over hun goed, 1624; 2230; 1 charter
          - Testament van hem en Armgard van Wulven, 1624; 2231; 1 stuk
          - Staat van zijn nalatenschap en die van Maria van Brederode, 1653; 2232; 1 katern
          - Stukken, afkomstig van Maria van Brederode, zijn echtgenote
            - Brieven betreffende overlijden in de families Van Matenesse, Van Reede en Van Wijhe, 1652-1655; 2233; 4 stukken
            - Stukken betreffende haar nalatenschap, 1668 en z.j.; 2234; 1 omslag
      - Christina van Wijhe, CCLIII
        Dochter van Christiaan van Wijhe (CCLII) en Maria van Brederode.
        - Brief betreffende haar weigering van een ring uit de nalatenschap van Christiaan van Wijhe, haar vader, haar gezonden door de heer van Almelo; concept, z.j.; 2235; 1 stuk
        - Brief van Louise Katharina van Brederode betreffende familiezaken, 1665; 2236; 1 stuk
        - Brief van G.A. van Reede betreffende het overlijden van Anna van Lienden, 1677; 2237; 1 stuk
      - Katharina van Wijhe, CCLIV
        - Brieven betreffende overlijden in de families Van Eck en Van Lienden, 1677 en z.j.; 2238; 2 stukken
        - Brief van J.B. Barckhausen betreffende het beheer van haar goed, 1676; 2239; 1 stuk
      - Otto van Wijhe (1638-1732) en Seina van Delen (ca. 1650-1717), CCLV
        Zoon van Christiaan van Wijhe (CCLII) en Maria van Brederode. Hij was onder meer lid van de Ridderschap van Gelre in het kwartier van Nijmegen en ambtman van de Nederbetuwe. Hij huwde in 1671 Seina van Delen.
        - Familieleven, a
          - Attestatie van Otto Glimmerus, predikant te Tiel, van zijn belijdenis, 1662; 2240; 1 stuk
          - Akte van huwelijksvoorwaarden van hem met Seina van Delen; met afschriften, z.j., 1671; 2241; 1 charter en 2 katernen
          - Brieven betreffende overlijden in de families Van Appeltern, Bentinck, Van Bodeck, Van Brederode, Van Broekhuizen, De Cocq van Delwijnen, De Cocq van Opijnen, Van Delen, Van Els van Wittestein, Van Essen, Van Goltstein, Van Haaften, Van Haersolte, Van Hardenbroek, Van der Hell, Van Laar, Van Langen, Van Lannoy, Van Lawick, Van Lienden, Van Matenesse, Pieck, Van Rechteren, Schaep, Sloet, Van Spuelde, Van Steeland, Van Tellicht, Tengnagel, Vygh, Van Welderen, Van Wijhe, Van Wijnbergen en Van Zuilen van Natewisch, 1653-1730; 2242; 1 pak
          - Brief van Nikolaas van Brederode betreffende onder meer een zending hoenders, 1662; 2243; 1 stuk
          - Brief van M. van Wijhe van Hernen, weduwe Saasfeld, betreffende de adeldom van de familie en de graven in de kerk van Beuningen, 1662; 2244; 1 stuk
          - Brief van Louise Katharina van Brederode betreffende de familie, 1665; 2245; 1 stuk
          - Brieven van Johan Ludwig van Wijhe betreffende de familie, 1666-1673; 2246; 2 stukken
          - Brief van Christiaan Reinier van Wijhe, zijn zoon, betreffende diens vorderingen op school in het Latijn, 1690; 2247; 1 stuk
          - Akte van huwelijksvoorwaarden van Christina van Wijhe, zijn dochter, met Wolf Assueer Bentinck, 1711; 2248; 1 katern
        - Loopbaan, b
          - ambtman van de Nederbetuwe
            - Stukken betreffende de financiën van de ambtman, 1656-1703 en z.j.; 2249; 1 pak
            - van de Ridderschap, lid
              - Stukken betreffende zijn functie, 1674-1726 en z.j.; 2250; 1 omslag
        - Eigendommen en financiën, c
          - Stukken betreffende het eigen goed tussen Maas en Waal, hem vermaakt door Reinout van Wijhe, 1657; 2251; 2 stukken
          - Kwitantie door hem voor de graaf van Lippe wegens / 3084.-, die deze verschuldigd was van het huwelijk van Walburg, dochter van Walraven van Haaften, met Jasper van Wijhe; minuut., 1664; 2252; 1 stuk
        - Nalatenschap, d
          - Akte van bevestiging door het leenhof van Culemborg van hem en Seina van Delen in de beschikkingen over hun leengoed, 1704; 2253; 1 charter
          - Rekest van hem en Seina van Delen aan het leenhof van Aldenhaag om hun beschikkingen te bevestigen; met gunstig appointement, 1704, 2254; 1 stuk
          - Rekening van het leenhof van Gelderland wegens bevestiging in hun beschikkingen, 1704; 2255; 1 stuk
          - Testament van hem en Seina van Delen; met akte van inbewaringgeving, 1704, 2256; 2 stukken
          - Stukken betreffende zijn verbod aan zijn kinderen om Henriette Philippine van Brakel rekenschap van haar beheer van zijn nalatenschap te vragen, 1721; 2257; 1 stuk
          - Circulaires van zijn overlijden, 1732; 2258; 3 stukken
          - Stukken betreffende zijn nalatenschap en die van Seina van Delen, 1732 en z.j.; 2259; 1 charter 1 deel 4 katernen en 1 stuk
            Zie voor stukken betreffende zijn nalatenschap, 1732, ook: RA. Arnhem, Familie Van Leeuwen, nrs. 128-129.
          - Stukken, afkomstig van Seina van Delen, zijn echtgenote
            - Lijst van genodigden bij haar begrafenis, z.j.; 2260; 1 stuk
            - Staat van haar nalatenschap; met afschrift, z.j., 1720; 2261; 2 katernen
      - Christiaan Reinout van Wijhe (1675-1749) en Henriette Philippine van Brakel (1695-1737), CCLVI
        Zoon van Otto van Wijhe (CCLV) en Seina van Delen. Hij was onder meer Lingeheemraad van de Nederbetuwe en dijkgraaf van Tiel en Zandwijk. Hij huwde in 1718 Henriette Philippine van Brakel.
        - Familieleven, a
          - Staten van geboorte, huwelijk en overlijden van hem en zijn kinderen over 1675-1785, z.j.; 2262; 4 stukken
          - Akte van huwelijksvoorwaarden van hem met Henriette Philippine van Brakel; met bijlage, 1718, 2263; 1 katern en 1 stuk
          - Stukken betreffende belediging van een bode van het Hof van Gelre, die bij zijn inhuldiging in IJzendoorn diens hoed niet had afgenomen, 1718 en z.j.; 2264; 2 katernen en 2 stukken
          - Brieven betreffende overlijden in de families Van Aerssen, Bentinck, Van Brakel, Van Cron tot Cronenfeldt, Van Delen, Van Essen, Van Haersolte, Van Lienden, Mackay, Van Mosckom, De Perponcher Sedlinsky, Van Pobitz, Schaep, Schimmelpenninck, Sloet, Van Spaen, Van Voorst, Vygh, Van Wassenaer, Van Welderen en Van Wijhe, 1700-1748; 2265; 1 omslag
          - Stukken betreffende de nalatenschap van Katharina van Wijhe, zijn dochter, 1735 en z.j.; 2266; 1 katern en 2 stukken
          - Akte van huwelijksvoorwaarden van Maria van Wijhe, zijn dochter, met Willem Hendrik van Borsele; met bijlagen, 1742, 2267; 2 charters 2 katernen en 4 stukken
          - Stukken betreffende de nalatenschap van Philippina van Wijhe, zijn dochter, 1749-1751; 2268; 1 omslag
          - Stukken betreffende de nalatenschap van Christina van Wijhe, zijn dochter, en die van Nikolaas Hans Willem van Delen, haar echtgenoot, 1753-1796 en z.j.; 2269; 1 omslag
        - Loopbaan, b
          - Stukken betreffende zijn aanstellingen en ontslag, 1698-1726; 2270; 1 charter en 2 katernen en 1 stuk
          - Stukken betreffende zijn functie van rechter en dijkgraaf van Tiel en Zandwijk, 1645-1733 en z.j.; 2271; 1 pak
          - Stukken betreffende de financiën van de ambtman van de Nederbetuwe, 1702-1727; 2272; 1 pak
        - Nalatenschap, c
          - Testament van hem en Henriette Philippine van Brakel, zijn echtgenote, 1731; met akte van inbewaringgeving 1731; en akte van opening 1737; met concept, z.j., en bijlage, 1731, 1731, 1737; 2273; 4 stukken
          - Brieven wegens zijn overlijden, 1749; 2274; 4 stukken
          - Stukken betreffende zijn nalatenschap, 1736-1763 en z.j.; 2275; 1 pak
          - Stukken, afkomstig van Henriette Philippine van Brakel, zijn echtgenote
            - Stukken betreffende haar nalatenschap, 1737-1763 en z.j.; 2276; 1 omslag
      - Anna Elisabeth van Wijhe (1676-1744), CCLVII
        Dochter van Otto van Wijhe (CCLV) en Seina van Delen. Zij stierf ongehuwd.
        - Testament; met akte van inbewaringgeving, 1736; met codicillen, 1740 en 1744, en akte van opening; met afschriften, z.j., 1744, 2277; 4 katernen en 2 stukken
        - Memorie van de kosten van haar begrafenis, 1744; 2278; 1 stuk
        - Stukken betreffende haar nalatenschap, 1744-1773; 2279; 1 pak
          Zie ook: Familie Van Leeuwen, nrs. 130-132.
      - Evert Jan van Wijhe (1678-1735), CCLVIII
        Zoon van Otto van Wijhe (CCLV) en Seina van Delen. Hij maakte carrière in het leger en huwde in 1711 Hendrina Bentinck (1687-1735).
        - Akte van huwelijksvoorwaarden van hem met Hendrina Bentinck, concept., 2280; 1 stuk
        - Brief van W. van Broekhuizen betreffende het overlijden van Johanna van Essen, 1700; 2281; 1 stuk
      - Margaretha van Wijhe (1686-1720), CCLIX
        Dochter van Otto van Wijhe (CCLV) en Seina van Delen. Zij huwde in 1718 Nikolaas Hans Willem van Delen (†1743) en stierf kinderloos.
        - Akte van huwelijksvoorwaarden van haar met Nikolaas Hans Willem van Delen, 1718; 2283; 1 stuk
        - Rekest van Otto van Wijhe aan de Staten van Holland om een prebende in de abdij Rijnsburg voor haar, z.j.; 2282; 1 stuk
        - Stukken betreffende haar nalatenschap, 1720-1722 en z.j.; 2284; 1 omslag
      - Johanna van Wijhe (1692-1722), CCLX
        Dochter van Otto van Wijhe (CCLV) en Seina van Delen. Zij huwde in 1718 Dirk Reinier van Bassenn en stierf kinderloos.
        - Akte van huwelijksvoorwaarden van haar met Dirk Reinier van Bassenn; met afschrift, z.j., 1718; 2285; 1 katern en 1 stuk
        - Stukken betreffende haar nalatenschap, 1722 en z.j.; 2286; 1 katern en 5 stukken
        - Stukken, afkomstig van Dirk Reinier van Bassenn, haar echtgenoot
          - Memorie van zijn hand betreffende de riddermatigheid van zijn familie en van zijn kwartieren Van Brienen, Van Hamale, Van Hatert, Van der Hell, Schimmelpenninck en Roper; met bijlagen 1522-1749 en z.j., 1720-1749; 2287; 2 delen
      - Wilhelmina Frederika van Wijhe (1723-1797), CCLXI
        Dochter van Christiaan Reinout van Wijhe (CCLVI) en Henriette Philippine van Brakel. Zij huwde in 1751 Ludolf Burghard Hendrik Silvius van Heekeren (1696-1762) en in tweede echt in 1765 Willem Otto Frederik van Quadt (1717-1785). Zij stierf kinderloos.